臺灣臺中地方法院刑事判決　　　　　　　96年度易字第5106號
公　訴　人　臺灣臺中地方法院檢察署檢察官
被　　　告　乙○○
　　　　　　丙○○
上列被告因詐欺案件，經檢察官提起公訴（96年度偵字第12960
號），本院判決如下：
    主    文
本件免訴。
    理    由
一、公訴意旨略以：被告乙○○雖可預見提供金融帳戶予他人，
    可使該帳戶為詐騙集團詐騙及存取款項之用，竟因貪圖蠅利
    ，基於幫助詐欺之未必故意，於民國（下同）96年1月間，
    在臺中縣沙鹿鎮某處，以新臺幣（下同）1萬元為代價，將
    其所開立之合作金庫銀行沙鹿分行帳號000-000000000000 0
    號金融帳戶（下稱乙○○所有之合作金庫沙鹿分行帳戶）之
    存摺、提款卡及密碼等物，販售交付予某姓名年籍不詳之詐
    騙集團所屬成員，供該詐騙集團詐騙及收取詐得款項之用。
    另被告丙○○雖可預見提供金融帳戶予他人，可使該帳戶為
    詐騙集團詐騙及存取款項之用，竟因貪圖蠅利，基於幫助詐
    欺之未必故意，於96年1月12日至同年1月24日間之某日，在
    不詳地點，以不詳代價，將其所開立之京城銀行府城分行帳
    號000-000000000000號金融帳戶（下稱丙○○所有之京城銀
    行府城分行帳戶）之存摺、提款卡及密碼等物，販售交付予
    某姓名年籍不詳之詐騙集團所屬成員，供該詐騙集團詐騙及
    收取詐得款項之用。俟詐欺集團成員於收受上開帳戶之存摺
    及提款卡後，即意圖為自己不法之所有，於報紙刊登虛偽之
    貸款廣告，甲○○見此一訊息後，與之聯絡，該詐騙集團成
    員遂向甲○○表示須先辦理保險始得貸款，並要求甲○○匯
    款至上開乙○○及丙○○之上開金融帳戶，甲○○不疑有他
    ，乃依其指示分別於同年1月17 日及1月24日，各匯款5萬8,
    320元及8,000元至乙○○及丙○○之前開帳戶內，於匯款後
    始發覺受騙，因認被告乙○○、丙○○涉有刑法第30條第1
    項、第339條第1項之幫助詐欺取財罪嫌云云。
二、按案件曾經判決確定者，應諭知免訴之判決；並得不經言詞
    辯論為之，刑事訴訟法第302條第1款、第307條定有明文。
    又訴訟上所謂一事不再理之原則，關於實質上一罪或裁判上
    一罪，亦均有其適用，最高法院60年臺非字第77號著有判例
    可資參照。
三、經查：
（一）被告乙○○另案因於96年1月11日，在臺中縣沙鹿鎮合作
      金庫沙鹿分行前，將其所有之合作金庫沙鹿分行帳戶帳戶
      即帳戶號碼000-0000000000000號之存摺、提款卡及密碼
      給詐騙集團使用，亦曾有被害人徐明順、朱正吉遭詐騙，
      而分別匯款7萬7920元、12萬4400元至被告乙○○上開合
      作金庫商業銀行沙鹿分行帳戶內，致犯幫助詐欺取財罪部
      分，業由臺灣臺中地方法院檢察署檢察官於96年3月29日
      以96年度偵字第7784號起訴在案，並由本院以96年度沙簡
      字第265號案件審理，而於96年5月31日判處有期徒刑3月
      ，如易科罰金，以新臺幣1千元折算1日，並於96年6月25
      日確定，此有臺灣高等法院被告前案紀錄表及上開確定判
      決附卷可稽，該案件被訴之幫助詐欺取財之犯罪事實，與
      本件被訴之幫助詐欺取財之犯罪事實，二者均係於96年1
      月間為之，均係提供乙○○所有之合作金庫沙鹿分行帳戶
      予不詳姓名之詐騙集團之人，僅遭詐騙而匯入款項之被害
      人不同，而被告乙○○提供帳戶之幫助詐欺犯行僅一行為
      ，而致上開不同之被害人受害，應係一行為觸犯數罪名，
      故本件被訴之幫助詐欺犯行，與前開業已判決確定之幫助
      詐欺犯行，二案件顯係想像競合犯，有裁判上一罪關係，
      是本件被告乙○○被訴之幫助詐欺取財犯行自應為前開本
      院96年度沙簡字第265號既判力效力所及，本件被訴事實
      既經判決確定，檢察官就同一案件竟於前開判決確定後再
      行起訴，爰不經言詞辯論，對被告乙○○諭知免訴之判決
      。
（二）另被告丙○○於96年1月間，在臺南市○○路，將其所有
      之京城銀行府城分行帳號000000000000號之存摺、提款卡
      及密碼提供予詐騙集團使用，而有被害人林育興遭詐騙後
      ，匯款2萬6880元至丙○○所有之京城銀行府城分行帳戶
      內，被告丙○○因犯幫助詐欺取財罪部分，亦由臺灣臺南
      地方法院檢察署檢察官於96年6月14日以96年度偵字第888
      1號起訴在案，並由臺灣臺南地方法院以96年度簡字第247
      2號案件審理，而於96年7月23日判處有期徒刑6月，減刑
      為有期徒刑3月，如易科罰金，以新臺幣1千元折算1日，
      並於96年8月10日確定等情，有臺灣高等法院被告前案紀
      錄表及上開確定判決附卷可稽，該案件被訴之幫助詐欺取
      財之犯罪事實，與被告丙○○本件被訴之幫助詐欺取財之
      犯罪事實，二者均係於96年1月間為之，均係提供丙○○
      所有之京城銀行府城分行帳戶予不詳姓名之詐騙集團之人
      ，僅遭詐騙而匯入款項之被害人不同，而被告丙○○提供
      帳戶之幫助詐欺犯行僅一行為，而致上開不同之被害人受
      害，應係一行為觸犯數罪名，故本件被訴之幫助詐欺犯行
      ，與前開業已判決確定之幫助詐欺犯行，二案件顯係想像
      競合犯，有裁判上一罪關係，是本件被告丙○○被訴之幫
      助詐欺取財犯行自應為前開臺灣臺南地方法院96年度簡子
      字第247號判決之既判力效力所及，本件被訴事實既經判
      決確定，檢察官就同一案件竟於前開判決確定後再行起訴
      ，爰不經言詞辯論，對被告丙○○諭知免訴之判決。
據上論斷，應依刑事訴訟法第302條第1款、第307條，判決如主
文。
中　　華　　民　　國　　96　　年　　11　　月　　5 　　日
                  刑事第十庭  審判長法  官  賴妙雲
                                    法　官  江奇峰
                                    法　官  黃家慧
上為正本係照原本作成
如不服本判決，應於收送達後10日內向本院提出上訴書狀（應敘
述具體理由並附繕本）。
上訴書狀如未敘述理由，應於上訴期間屆滿後20日內補提理由書
於本院。
                                    書記官   陳靖騰
中　　華　　民　　國　　96　　年　　11　　月　　5 　　日
